【裁判字號】    98,訴,853
【裁判日期】    991101
【裁判案由】    違反毒品危害防制條例
【裁判全文】
臺灣臺南地方法院刑事判決               98年度訴字第853號
公  訴  人  臺灣臺南地方法院檢察署檢察官
被      告  丁○○
選任辯護人  陳清白律師
上列被告因違反毒品危害防制條例案件，經檢察官提起公訴（98
年度偵字第2560號），本院判決如下：
    主  文
丁○○犯明知為禁藥而轉讓罪，共二罪，各處有期徒刑柒月；又
犯販賣第一級毒品罪，未遂，處有期徒刑拾伍年陸月，扣案之第
一級毒品海洛因壹小包（驗後淨重零點零玖貳公克）沒收銷燬之
；裝海洛因所用之吸管及作販毒聯絡用之行動電話一支（含0000
000000號SIM卡）均沒收。應執行有期徒刑拾陸年，扣案之海洛
因壹小包（驗後淨重零點零玖貳公克）沒收銷燬之；裝海洛因所
用之吸管及作販毒聯絡用之行動電話一支（含0000000000號SIM
卡）均沒收。
被訴意圖販賣而持有第一級毒品部份均無罪。
    事  實
一、丁○○基於轉讓屬禁藥之第2級毒品安非他命犯意，先於民
    國98年2月4日中午12時許，在臺南縣歸仁鄉○○村○○○街
    123號住處，無償轉讓禁藥即第2級毒品安非他命給女友林淑
    誼（另案審理）施用1次。又於98年2月6日下午2、3時許，
    在臺南縣歸仁鄉○○路與忠孝北路口之統一超商前，無償轉
    讓禁藥即第2級毒品安非他命給梁維靜（偵查中）1次。
二、丁○○另於98年1月中旬，在臺南縣新化鎮某電動玩具場內
    ，持海洛因1包，因與朋友丙○○通話，丙○○於電話中得
    知被告持有海洛因毒品，竟轉變其持有之犯意，意圖牟利而
    基於販賣之故意，於98年2月13日13時許，警員戊○○據丙○○檢舉，乃撥打丁○○行動電話0000000000號，佯裝係其
    女友林淑誼朋友，要買毒品新臺幣（下同）1千元，丁○○
    即與之約在臺南縣歸仁鄉○○路與忠孝北路口統一超商前會
    合，戊○○乃偕同警員庚○○、辛○○同往，辛○○在超商
    內，庚○○在道路對面埋伏，戊○○見丁○○前來，確認後
    交與新台幣（下同）1千元，丁○○即駕駛車號ZWC-8 07號
    機車載戊○○至隔巷內，叫戊○○下車取回放在牆角之海洛
    因1包（驗後淨重0.092公克，捲藏於塑膠吸管內），並表明
    以後均以該方式交易海洛因，戊○○再請丁○○載回原處後
    ，舉手作暗號表明有查獲毒品，辛○○立即上前逮捕丁○○
    ，扣得海洛因1包而未販賣得逞。
五、案經臺南市警察局第三分局報請臺灣臺南地方法院檢察署檢
    察官偵查起訴。
    理  由
壹、有罪部份
一、證據能力部分：
（一）、按「被告以外之人於審判外之陳述，雖不符前四條之規
        定，而經當事人於審判程序同意作為證據，法院審酌該
        言詞陳述或書面陳述作成時之情況，認為適當者，亦得
        為證據。」、「當事人、代理人或辯護人於法院調查證
        據時，知有第一百五十九條第一項不得為證據之情形，
        而未於言詞辯論終結前聲明異議者，視為有前項之同意
        。」，刑事訴訟法第一百五十九條之五定有明文。經查
        ：本件所引用被告以外之人於審判外之言詞或書面陳述
        ，雖均屬傳聞證據，除證人林淑誼、梁維靜、乙○○、
        丙○○、己○○等五人於警詢時之供述，因係審判外之
        陳述，且辯護人已主張無證據能力外。被告及辯護人對
        其餘證據之證據能力均未表示異議，本院審酌上開證據
        作成時之情況，亦認為無不當之處，依上開規定乃有證
        據能力。
（二）、本件認定事實所引用之下述證據資料（包含文書證據、
        物證等證據），均無證據證明係公務員違背法定程序所
        取得；而被告及辯護人於審判期日對法院提示之卷證，
        均表示沒意見等語，且卷內之文書證據，亦無刑事訴訟
        法第一百五十九條之四之顯有不可信之情況與不得作為
        證據之情形。依刑事訴訟法第一百五十九條之四之規定
        ，本件認定事實所引用之本件卷證證據（包含文書證據
        、物證等證據），亦均有證據能力。
二、事實之認定：
    被告丁○○於上揭時地轉讓安非他命給林淑誼與梁維靜各一
    次之犯行，迭據被告丁○○於偵查與審理中多次自白不諱，
    核與證人林淑誼與梁維靜於偵查中證述（分別參見98年度偵
    字第2560號卷一第99頁與第19頁）之情節相符，雖證人梁維
    靜係證稱有交付一千元給被告而取得上揭安非他命云云。惟
    公訴意旨未據起訴係販賣之犯行，且遍查卷內亦無梁維靜確
    有交付一千元之相關證據，是以，就轉讓安非他命之犯行足
    以認定真實，就交付一千元之部份，即無可資認定之足夠證
    據，應認被告尚無收受一千元之始轉讓二級毒品之販毒行為
    。
    另訊據被告丁○○固坦承持有上揭第一級毒品海洛因一小包
    等情（見審判卷一第44頁），惟矢口否認有何意圖販賣而持
    有第一級毒品或販賣第一級毒品未遂等犯行，辯稱：「我不
    認識他們（即證人乙○○等人）」、「警察是為了績效而誘
    導陷害我。」、「警員戊○○在前次審理時供述誘導犯罪是
    他們逮捕的一種手段。」云云。並委由辯護人到庭辯稱：「
    被告否認意圖販毒及販毒之犯行，本案有三位證人供述要證
    明被告有販毒之犯行，但是在96台上1029號裁判載明吸毒之
    人供述毒品來源可以減輕其刑，故而其為了減輕刑度而可能
    為不實之供述，故而其供述的可信度低，一定要有補強證據
    才可以做為證明被告有罪之證據。觀之張輝旭的供述前後不
    一，其購買的價格及地點供述都是前後不一，其供述無法達
    到令人無疑之程度；林明昌並沒有與被告見過面，只有電話
    聯繫，但是並沒有與被告有買賣毒品之事實。被告就三位證
    人均不認識，故而其供述不足以作為證明被告有罪之證據。
    警員庚○○及辛○○、戊○○，戊○○的證詞雖證稱被告販
    毒，無其他佐證可以證明被告有販毒，而且其餘二位警員是
    聽戊○○說的，超商的錄影並沒有錄到有販賣的事實，雖其
    是警員，不一定其證詞就是可信，因為被告為警逮捕，警察
    有績效，且其逮捕之過程是否合法有問題。而且被告身上只
    有被搜出其有一包毒品，並無其他的證物，故而無法認定被
    告有販毒之犯罪事實。本案證據顯然不足，重罪以簿弱之證
    據證明其有罪是不當的，請判決無罪，就轉讓部分，因被告
    已承認犯罪，故而請從輕量刑。」云云。
    但查，被告於審理中對於在98年2月13日13時許，為警查獲
    販毒之前即持有第一級毒品海洛因一小包之事實，業據其於
    本院審理中自白不諱（見審判卷一第44頁）。是以，尚有爭
    執者乃是被告有無將其持有之海洛因一小包，於上揭時間，
    持往上揭地點出售於偽裝買方之警察，嗣經查獲而未遂。依
    本件偽裝買家前往購毒之警察戊○○於偵查中已詳細證稱：
    「我說我是淑誼的朋友，我要買一千元的毒品。電話也是我
    打。他說叫我到823超商，823超商旁即7─11超商，他叫我
    到那邊再打電話給他。」、「我到時打電話給他，他叫我稍
    等一下，他說他五分鐘後會過來，五分鐘到後因為我不認識
    這個人，我與他互看了一下，我認為就是他，他問我是否淑
    誼的朋友，我說是，我交給他一千元，我問他毒品呢，他說
    在別的地方要載我去，他就騎機車載我去隔壁的巷子的地上
    取吸管裝的毒品，我原先以為是五十公尺，事後我去量離超
    商約三十公尺。他告訴我地上有一個毒品他叫我自己去拿，
    我拿起，就問他是否這個，他說是，我告訴他要載我回原來
    的超商，在回超商的路上，他就告訴我以後若要交易就用這
    種方式。」等語（見98年度偵字第2560號偵查卷一第80頁）
    。與其在本院98年9月17日上午審理中所證述之情節完全相
    符（見本院審判卷一第127─128頁）。核與一同前往到場查
    獲被告販毒之員警即證人庚○○與辛○○於偵查（98年度偵
    字第2560號偵查卷二第219頁）及本院審理中（審判卷一第
    98─100頁）證述之情節相符。並有扣案之毒品海洛因一小
    包（驗後淨重0.092公克）、裝海洛因所用之吸管及作販毒
    聯絡用之行動電話一支（含0000000000號SIM卡）等足資佐
    證。且扣案的毒品送經高雄市立凱旋醫院檢驗結果確檢出第
    一級毒品海洛因成份。有該醫院98年2月21日之濫用藥物成
    品檢驗鑑定書一紙在卷足憑。被告雖辯稱係警察陷害教唆為
    績效而引誘逮捕云云。但查，本件係警察經線民之舉發而與
    電話聯給被告等情，已據證人即戊○○證述甚詳。此線民嗣
    經證稱即丙○○，而丙○○於偵查及本院審理中（見審判卷
    一第90─92頁）具已明白證稱被告丁○○原即持有毒品有意
    賣給丙○○等情至明。被告亦自白原即持有該小包之海洛因
    等情。且證人即警察戊○○係以電話與被告聯絡後即至約定
    之超商等候，隨即查獲被告並扣得海洛因一小包，均足認被
    告原即持有毒品海洛因，且有意伺機出售。適警察戊○○佯
    裝顧客，而約定交易。顯見，被告原即持有毒品而有出售之
    犯意，證人戊○○只是利用機會加以誘捕而已。並非所謂「
    陷害教唆」之創造犯意型誘捕。其於本件取得之證據，尚非
    無證據能力。自亦無所辯係警察為績效而誘捕可言。是以，
    被告於本件販毒未遂之犯行，既有證人明確之指證，並有現
    場查獲之證物，且證人之證詞又無不可信之情形。所辯顯係
    卸責之詞，不足採信，其此部份之犯行，罪證即已明確，犯
    行可以認定。
二、論罪：
（一）、被告行為後，毒品危害防制條例於九十八年五月二十日
        修正公布，針對當次公布之修正條文，未另訂施行日期
        ，至於原毒品危害防制條例第三十六條所規定：「本條
        例自公布後六個月施行。」核其所稱「本條例」係指係
        九十二年七月九日修正公布之該條例，並非指九十八年
        五月二十日公布之部分修正條文。從而，九十八年五月
        二十日公布之毒品危害防制條例修正條文之生效日期，
        應依中央法規標準法第十三條之規定，自公布日起算至
        第三日即九十八年五月二十二日發生效力。據此，本案
        應依刑法第二條第一項「按行為後法律有變更者，適用
        行為時之法律，但行為後之法律有利於行為人者，適用
        最有利於行為人之法律」之規定，依「從舊從輕」原則
        而為比較，爰說明如下：
        被告行為時之毒品危害防制條例第四條第一項規定：「製
        造、運輸、販賣第一級毒品者，處死刑或無期徒刑；處
        無期徒刑者，得併科新臺幣一千萬元以下罰金」，修正
        後則規定：「製造、運輸、販賣第一級毒品者，處死刑
        或無期徒刑；處無期徒刑者，得併科新臺幣二千萬元以
        下罰金」。核修正後之規定，得併科之罰金顯已提高，
        應以被告行為時之規定較為有利。
（二）、查安非他命係第二級毒品外，復為藥事法所稱之禁藥（
        即藥事法第22條第1款所稱之「經中央衛生主管機關明
        令公告禁止製造、調劑、輸入、輸出、販賣或陳列之毒
        害藥品」）。而明知為禁藥而轉讓者，藥事法第83條亦
        定有處罰明文。故行為人明知為禁藥即安非他命而轉讓
        予他人者，除成立毒品危害防制條例第8條第2項之轉讓
        第二級毒品罪外，亦構成藥事法第83條第1項之轉讓禁
        藥罪，此係屬同一犯罪行為而同時有二種法律可資處罰
        之法條競合情形，應依「重法優於輕法」、「後法優於
        前法」等法理，擇一處斷，最高法院97年台非字第461
        號著有判決可資參照。而毒品危害防制條例第8條第2項
        轉讓第二級毒品罪之法定本刑為「6月以上5年以下有期
        徒刑，得併科新台幣70萬元以下罰金」。而93年4月21
        日修正後藥事法第83條第1項轉讓禁藥罪之法定本刑為
        「7年以下有期徒刑，得併科新台幣500萬元以下罰金」
        。況本件尚無證據顯示被告轉讓安非他命之對象及數量
        ，有應依毒品危害防制條例第8條第6項及第9條之規定
        加重其刑至二分之一之情形。則修正後藥事法第83條第
        1項之罪之法定本刑，顯較毒品危害防制條例第8條第2
        項之罪之法定本刑為重，依前述「重法優於輕法」之法
        理，本件被告轉讓安非他命部分之行為，自應優先適用
        藥事法第83條第1項規定處斷。因其基本事實相同，爰
        依法變更起訴之法條。
        另按海洛因及安非他命為毒品危害防制條例第二條第二
    項第一款與第二款所列管之第一級與第二級毒品；復按販賣
    毒品罪，並不以販入之後復行賣出為構成要件，即以營利為
    目的將毒品購入或賣出，有一於此，其犯罪即已成立（最高
    法院九十二年度臺上字第五九二０號判決同此意旨）。本件
    被告雖經查獲有海洛因一小包，惟尚無證據足認其於販入該
    包海洛因時即有賣出之故意，公訴意旨亦以被告係販入持有
    後，始轉變持有之故意為販賣之故意，而認係犯意圖販賣而
    持有罪。但查，被告既已轉變其持有的意思而有販賣之故意
    。並與證人戊○○約定交易未遂，即應認係犯毒品危害防制
    條例第四條第六項、第一項之販賣第一級毒品未遂罪。因其
    起訴之基本事實相同，本應依刑事訴訟法第三百條規定變更
    其起訴之法條。但因本件起訴書（即犯罪事實二部分犯行）
    原記載之起訴法條為毒品危害防制條例第五條第一項之意圖
    販賣而持有第一級毒品罪，嗣經蒞庭檢察官於九十八年九月
    十七日審判程序中已當庭更正為同條例第四條第一項之販賣
    第一級毒品罪，該變更後之罪名，與本院認定之販賣第一級
    毒品未遂罪，僅行為態樣有既遂未遂之分，自無庸引用刑事
    訴訟法第三百條變更法條。被告上開共二次轉讓禁藥及一次
    販賣第一級毒品未遂罪，係犯意各別，行為不同，應予分論
    併罰。被告所為販賣海洛因之行為，已著手於販賣第一級毒
    品海洛因之構成要件行為，惟均未完成交易即遭警查獲，為
    未遂犯，按既遂犯之規定，減輕其刑
三、爰審酌被告係染有施用毒品之惡習，應深知施用者容易上癮
    戒除不易，除個人身心飽受摧殘外，輕則吸後枯癟或猝死而
    至家庭破碎，重則為取得購買毒品之金錢致淪為娼妓、盜匪
    ，危害不輕，竟為貪圖一己私利販賣毒品殘害他人等犯罪動
    機、目的、手段，查獲販賣毒品之次數、金額與數量及無償
    提供第二級毒品予他人施用之動機、手段及數量，犯後於本
    院部分坦承犯行、部分否認之態度等一切情狀，分別量處如
    主文所示之刑，並定應執行刑。而扣得之第一級毒品海洛因
    一小包（驗後淨重零點零九二公克），爰依毒品危害防制條
    例第十八條第一項前段規定，宣告沒收銷燬之。裝海洛因所
    用之吸管及作販毒聯絡用之行動電話一支（含0000000000
    號SIM卡），係供犯罪所用，爰依同法第十九條第一項，均
    沒收之。
貳、無罪部份：
一、公訴意旨另以：丁○○自98年1月中旬間起，至98年2月13日
    止，在臺南縣歸仁鄉○○村○○○街123號住處，意圖販賣
    而持有第1級海洛因，並以行動電話0000000000號為對外聯
    絡販毒工具，其間先後於（1）98年1月20日10時許，在臺南
    縣歸仁鄉○○村○街123號；98年2月10日10時許，在臺南縣
    歸仁鄉○○路與忠孝路口超商外；98年2月12日12時許，在
    臺南縣歸仁鄉北勢村池府千歲廟前，持海洛因1包欲販賣與
    乙○○。（2）98年2月11日17時47分、同日18時26分，以行
    動電話聯絡欲販賣海洛因與丙○○。（3）98年1月中旬，在
    臺南縣新化鎮某電動玩具場內，持海洛因1包，問張輝旭要
    買多少錢；自98年1 月18日20時44分許起至98年2月7日17時
    15分許止，以行動電話約在臺南縣歸仁鄉○○路與忠孝北路
    口之統一超商前會面，持海洛因欲販賣與張輝旭前後計8次
    。嗣於98年2月13日13時許，警員戊○○據丙○○檢舉，
    佯裝係林淑誼朋友，要買毒品約在臺南縣歸仁鄉○○路與忠
    孝北路口統一超商前會合交易時為警查獲。因認被告尚涉有
    多次意圖販賣而持有第一級毒品罪嫌云云。
二、按犯罪事實，應依證據認定之，無證據不得認定其犯罪事實
    ，又不能證明被告犯罪者，應諭知無罪之判決，刑事訴訟法
    第一百五十四條第二項、第三百零一條第一項分別定有明文
    。按施用毒品者指稱其向某人買受毒品之證詞，不得作為有
    罪判決之唯一證據，仍須調查其他必要之證據，以察其是否
    與事實相符；蓋毒品買受者之指證，其憑信性於通常一般人
    已有所懷疑，尚難確信其為真實之程度，況依毒品危害防制
    條例第十七條之規定，其供出毒品來源因而破獲者，復得減
    輕其刑，則其指證之真實性猶有疑慮，是施用毒品者之指證
    ，其真實性有待其他必要證據加以補強。所謂必要之補強證
    據，固不以證明販賣毒品犯罪構成要件之全部事實為必要，
    但以與施用者之指證具有相當之關聯性為前提，其經與施用
    者之指證綜合判斷，已達於確信其為真實之程度者，始得為
    有罪之認定（最高法院九十三年台上字第一一四七號、九十
    四年度台上字第二０三三號等判決參照）。公訴意旨認被告
    涉有意圖販賣而持有第一級毒品罪嫌，係以證人乙○○、丙○○與己○○於警詢及偵查中均證述被告曾向其等電話表示
    欲販賣第一級毒品海洛因等情為據。訊據被告堅決否認涉有
    意圖販賣第一級毒品罪嫌，辯稱：「我不認識他們（即證人
    乙○○等人）」、「警察是為了績效而誘導陷害我。」、「
    警員戊○○在前次審理時供述誘導犯罪是他們逮捕的一種手
    段。」等語。並委由辯護人到庭辯稱：「被告否認意圖販毒
    及販毒之犯行，本案有三位證人供述要證明被告有販毒之犯
    行，但是在96台上1029號裁判載明吸毒之人供述毒品來源可
    以減輕其刑，故而其為了減輕刑度而可能為不實之供述，故
    而其供述的可信度低，一定要有補強證據才可以作為證明被
    告有罪之證據。觀之張輝旭的供述前後不一，其購買的價格
    及地點供述都是前後不一，其供述無法達到令人無疑之程度
    ；林明昌並沒有與被告見過面，只有電話聯繫，但是並沒有
    與被告有買賣毒品之事實。被告就三位證人均不認識，故而
    其供述不足以作為證明被告有罪之證據。警員庚○○及辛○○、戊○○，戊○○的證詞雖證稱被告販毒，無其他佐證可
    以證明被告有販毒，而且其餘二位警員是聽戊○○說的，超
    商的錄影並沒有錄到有販賣的事實，雖其是警員，不一定其
    證詞就是可信，因為被告為警逮捕，警察有績效，且其逮捕
    之過程是否合法有問題。而且被告身上只有被搜出其有一包
    毒品，並無其他的證物，故而無法認定被告有販毒之犯罪事
    實。本案證據顯然不足，重罪以簿弱之證據證明其有罪是不
    當的，請判決無罪，就轉讓部分，因被告已承認犯罪，故而
    請從輕量刑。」等語。
三、經查：
（一）證人乙○○於偵查中雖結證稱：我知道買海洛因，是向外
      號「包仔」者所買，98年2月12日中午12時許在臺南縣關
      廟鄉北勢村池府壇的廟外，購買一千元海洛因，包仔交付
      我一包海洛因拿回去施用。再前一次是同年2月10日中關
      廟鄉○○路上統一超商外面，一千元買一包施用。再前一
      次是同年1月20日上午十時在其住家內買五百元一包云云
      。並在指認警詢卷內照片外號「包仔」之人即被告丁○○
      。（參見九十八年度偵字第二五六０號卷一第四五─四六
      頁）；惟證人乙○○於本院審理時，翻異前揭證詞，辯護
      人問：是否認識在庭被告？答：不認識。辯護人問：是否
      曾見過？答：不曾。辯護人問：是否曾向被告買過毒品？
      答：不曾向他買過，當時我被捉到時，我有在施用毒品，
      我本與被告完全不熟，我要向我朋友買東西，他有抄一支
      電話給我，我有打電話過去，是警察接的。所以這支電話
      我也都沒有聯絡到被告，就被警察捉了。辯護人問：既然
      如此，你為何在警訊時供述你有向被告買過毒品？答：當
      時我在啼藥，所以我也不知道我說什麼，當時我所述不實
      。又檢察官問：你在警、偵訊時，你有指認在庭之被告是
      賣你毒品之人？答：我的朋友被捉了，我找不到人拿毒品
      ，我也不認識被告，之前有見過被告，當天我打電話給他
      ，我不知道他出事了，我在這之前也沒有打過電話、沒接
      觸過。在警、偵訊時，我精神狀態不好，所以我就希望趕
      快作完筆錄可以等語。（見本院卷二第第二─六）。依此
      ，證人乙○○於偵查及本院審理中，就其是否向被告購買
      毒品海洛因等情，前後證述不一，其在偵查中所證是否屬
      實，即有可疑。其可信度不高。此外，公訴意旨所指被告
      販賣第一級毒品海洛因給證人乙○○之犯行，除證人乙○○於偵查中之前揭單一證述外，原起訴書並未提出或引用
      相關之通聯記錄或監聽譯文作為資佐（見本院卷二第50
      頁）。嗣雖於本院理中增引98年度偵字第2560號卷一第
      122─128頁之通聯紀錄為證據，惟此附卷之行動電話通聯
      紀錄，係按時間之先後作全部之列印，並未具體舉出何一
      紀錄為其等交易毒品之關聯性證據。況通聯紀錄亦僅是被
      告與證人乙○○等人之雙向有無通話與其通話時間之紀錄
      ，並無通話之內容，至難以有通話即認有販毒之事實。從
      而，尚難僅以證人乙○○單一，且前後不一之證述，即認
      被告確有意圖販賣第一級毒品海洛因予乙○○之犯行。
（二）而證人丙○○雖於偵查與審理中均證稱：有於98年2月11
      日下午與被告聯絡約定7─11超商，以一千元交易毒品云
      云。但亦均稱到場時被告只向其表示沒有東西了，所就回
      去了等語（見98年度偵字第2560號卷一第151頁、本院卷
      一第91頁）。足認，被告與證人只是電話通話與交談約定
      買賣而已。實際上並無持有或交付或提出海洛因之相關證
      據。而證人己○○原於偵查中證稱其於98年1月18日起至2
      月12日止，均有向被告購得海洛因，2月13日起才找不到
      人云云。惟其於本院審理中經檢察官詰問時，竟證稱98年
      1 月20日、22日、23日、2月5日、7日等晚上，以電話向
      被告買毒品均未買到，因為是晚上所買不到毒品等情（本
      院卷一第95─96頁），又證稱於98年2月7日下二時許，電
      話向被告買毒品海洛因亦未買到。是以，其於偵查中證稱
      自98年1月18至2月20日均有向被告買毒品與審理中竟證稱
      多次買不到毒品，其所證情節已自相矛盾，證詞即非可信
      。
（三）綜此，本件除上揭三證人前後不一之證詞及無具體通話內
      容之行動電話通聯紀錄外，既無被告之自白，亦無其他強
      而有力之關聯證據足認被告有何意圖販賣而持有一級毒品
      海洛因之犯行。依本院調查證據所得，尚難認定被告確有
      意圖販賣而持有第一級毒品海洛因予證人乙○○、丙○○
      與己○○之犯行，此外，復查無其他積極證據足認被告確
      有公訴意旨所指前開意圖販毒而持有毒品之行為，此部份
      自應為無罪判決之諭知。
據上論斷，合依刑事訴訟法第三百零一條第一項，第二百九十九
條第一項前段、第三百條，藥事法第八十三條第一項、修正前之
毒品危害防制條例第四條第一項、第六項、第十八條第一項前段
、第十九條第一項，刑法第二條第一項、第十一條前段、第二十
五條第二項、第五十一條第五款，判決如主文。
本案經檢察官甲○○到庭執行職務。
中    華    民    國    99    年    11    月    1    日
             刑事第三庭   審判長法  官  朱中和
                                法  官  陳威龍
                                法  官  黃堯讚
以上正本證明與原本無異。
如不服本判決，應於收受送達後十日內向本院提出上訴書狀，其
未敘述上訴之理由者並得於提起上訴後十日內向本院補提理由書
（均須按他造當事人之人數附繕本）。
                                書記官  黃秋萍
中    華    民    國    99    年    11    月    3     日

司法院資訊處製作；財團法人民間司法改革基金會備份。
